# 房屋租金核算

提问人：arvin_lirui 时间：2017-06-05 10:54:39
您好陈老师，一次性支付两年的租金，是否可以不通过“长期待摊费用”核算？准则是否有规定 3 年的要求？

回答人：chenyiwei
超过 1 年的预付租金，一般都应在“长期待摊费用”中核算。你说的“3年要求”没有准则依据。